# CONTACT

- **6** 06 52 79 90 26
- https://www.linkedin.com/in/sarahmgh-3366912a9/
- 11 Rue de l'éternité, 42000 St Etienne

# **FORMATION**

### **BTS TOURISME**

Tezenas du Montcel, Saint Etienne 2014 - 2016 Niveau BTS

# DEVELOPPEUR WEB

Garage404

2023 - En Cours Titre RNCP de niveau V, Equivalence BAC +2

### **COMPETENCES WEB**

- JavaScript
- PHP
- Symfony
- React
- Next JS

# **EDUCATION**

### **BACCALAUREAT LITTERAIRE**

Lyçée Honoré D'Urfé, Saint Etienne 2012

### **EXPERTISE**

Accueil

Relationnel Client

Autonomie

Polyvalence

# **SARAH MEGHERBI**

Développeuse Web

### **PROFIL**

Après 3 années dans l'entreprise Boulanger, je souhaite commencer une reconversion professionnelle dans le domaine de l'informatique. Un domaine qui m'as toujours intrigué et dans lequel j'ai hâte de me lancer. Dynamique et très motivé, je souhaite déjà me spécialiser dans l'IA.

## EXPERIENCE

 Janvier 2020 - Avril 2023 BOULANGER, Saint Etienne

#### CONSEILLERE TECHNIQUE

- Première année sur le poste de conseillère commerciale (vente)
- Gestion de la caisse, des ventes et des stockes, back office.
- Service après-vente, gestion des contentieux.
- Juin 2018 Janvier 2019TOPCHALEUR/ENSOLFINA, Firminy

### **TELECONSEILLERE**

- Accueil téléphonique, vente, prise en charge et suivi de commande.
- Juillet 2017 Aout 2017

  ARTICALL, Saint-Jean-Bonnefonds

### **TELECONSEILLERE**

• Accueil téléphonique, rédaction de mail.

# **LANGUE**

Anglais (B2)

Français